臺灣臺中地方法院刑事判決
                                     104年度審易字第63號
公  訴  人  臺灣臺中地方法院檢察署檢察官
被      告  郭智仁



上列被告因妨害自由案件，經檢察官提起公訴（103年度偵字第9
582號），本院判決如下：
    主    文
郭智仁犯恐嚇危害安全罪，累犯，處有期徒刑參月，如易科罰金
，以新臺幣壹仟元折算壹日。
    犯罪事實
一、郭智仁曾因妨害自由案件，經本院99年度訴字第3170號判處
    有期徒刑4月，緩刑2年確定，後緩刑經撤銷，於民國101年4
    月30日執行完畢。詎仍不知悔改，因不滿其兄郭修偉之妻王
    芷蘋與其姐郭佳純之夫蔡松年發生婚外情，導致家庭破裂，
    於102年6月21日，在臺中市○○區○○路0段00號住處，明
    知郭修偉正與王芷蘋以電話通話，竟在旁基於恐嚇危害安全
    之犯意，透過電話向王芷蘋恫嚇稱：「太囂張，兩個都抓去
    活埋，你看恁爸敢不敢，兩個我都打死，你看我敢不敢」、
    「恁爸兩個我都抓去活埋，你看我敢不敢」，以加害生命之
    事恐嚇王芷蘋，使王芷蘋心生畏懼，致生危害於安全。
二、案經王芷蘋訴由臺灣臺中地方法院檢察署檢察官偵查起訴。
    理    由
一、按被告以外之人於審判外之陳述，雖不符前4條（刑事訴訟
    法第159條之1至第159條之4）之規定，而經當事人於審判程
    序同意作為證據，法院審酌該言詞陳述或書面陳述作成時之
    情況，認為適當者，亦得為證據；當事人、代理人或辯護人
    於法院調查證據時，知有刑事訴訟法第159條第1項不得為證
    據之情形，而未於言詞辯論終結前聲明異議者，視為有前項
    之同意，刑事訴訟法第159條之5定有明文。本件告訴人王芷
    蘋、證人郭修偉於檢察事務官詢問時之供述，暨檢察事務官
    勘驗告訴人王芷蘋提出之錄音光碟所製作之勘驗筆錄，性質
    上雖為被告以外之人於審判外之陳述，屬於傳聞證據，惟被
    告郭智仁於本院審理時表示無意見，而未於言詞辯論終結前
    就其證據能力聲明異議，本院審酌各該筆錄之製作，復未發
    現有何違法不當或其他瑕疵，認為均適當得作為證據。
二、訊據被告郭智仁固坦承於其兄郭修偉與告訴人王芷蘋通話時
    ，有講前開言詞等情，惟否認有何恐嚇危害安全犯行，辯稱
    伊係講王芷蘋的事給朋友聽，沒有恐嚇王芷蘋的意思云云。
    惟查上揭犯罪事實，業據告訴人王芷蘋於檢察事務官詢問時
    指訴綦詳，並有其提出之錄音光碟及檢察官勘驗該錄音光碟
    之勘驗筆錄在卷可稽。該錄音光碟經檢察事務官勘驗結果，
    被告確有於其兄郭修偉與告訴人通話時為前開言詞，且就被
    告所為「幹你娘雞歪，你不要欺負我阿兄成這樣，幹你雞歪
    ，叫你剛好就好了」、「你不敢跟她輸贏，你爸會跟她算，
    你試試看，幹你娘，做人剛好就好，不要欺負人欺負的太累
    」、「你娘，太囂張，兩個都抓去活埋，妳看你爸敢不敢，
    兩個我都打死，你看我敢不敢，幹你老雞歪」、「你跟她說
    看我敢不敢，你爸兩個我都抓去活埋，你看我敢不敢，咬人
    出來吃就是這樣而已啦」等語氣前後觀之；佐以證人郭修偉
    於檢察事務官詢問時供稱伊與伊太太在講電話，郭智仁在旁
    邊睡覺，郭智仁知道伊太太做這樣的事情，才生氣罵那些話
    等語，益可徵被告所為前開言詞應係針對告訴人，而非講給
    朋友或郭修偉聽。且被告為前開言詞時，亦知告訴人正與其
    兄郭修偉通話中而得以聽聞，依一般社會通常觀念，已足使
    告訴人生活陷於不安之狀態，而致生危害於安全，顯具有恐
    嚇危害安全之犯意。綜上所述，被告所辯無非飾卸之詞，不
    足採信，本件事證明確，其上揭恐嚇危害安全犯行堪以認定
    ，應依法論科。
三、核被告所為，係犯刑法第305條之恐嚇危害安全罪。被告曾
    因妨害自由案件，經本院99年度訴字第3170號判處有期徒刑
    4月，緩刑2年確定，後緩刑經撤銷，於101年4月30日執行完
    畢（見卷附臺灣高等法院被告前案紀錄表），其受徒刑之執
    行完畢，5年以內故意再犯本件有期徒刑以上之罪，為累犯
    ，應依刑法第47條第1項規定加重其刑。爰審酌被告已有妨
    害自由前科，仍不知悔改，因不滿其兄郭修偉之妻即告訴人
    王芷蘋與蔡松年發生婚外情，趁其兄與告訴人通話時，在旁
    以前開言詞恫嚇告訴人，使告訴人生活陷於不安之狀態，情
    緒管理欠佳，手段非議，事後坦承為前開言詞之客觀事實，
    否認有恐嚇危害安全犯意等一切情狀，量處如主文所示之刑
    ，並諭知易科罰金之折算標準。
據上論斷，應依刑事訴訟法第299條第1項前段，刑法第305條、
第47條第1項、第41條第1項前段，刑法施行法第1條之1第1項、
第2項前段，判決如主文。
本案經檢察官楊朝嘉到庭執行職務。
中　　華　　民　　國　 104　　年　　2 　　月　　11　　日
                  刑事第十九庭  法  官  鍾堯航
以上正本證明與抄本無異。
本件係補發。
                                書記官  張珮琦
中　　華　　民　　國　 110    年    9     月    17    日
附錄論罪科刑法條
刑法第305條：
以加害生命、身體、自由、名譽、財產之事恐嚇他人，致生危害
於安全者，處2年以下有期徒刑、拘役或3百元以下罰金。